臺灣板橋地方法院刑事判決　　　　　　100年度簡上字第483號
上　訴　人　臺灣板橋地方法院檢察署檢察官
被　　　告　吳宇傑
上列上訴人因被告犯詐欺案件，不服本院100 年度簡字第3199號
中華民國100 年4 月29日第一審刑事簡易判決（聲請簡易判決處
刑案號：臺灣板橋地方法院檢察署100 年度偵字第5402、7071號
），提起上訴，本院管轄之第二審合議庭判決如下：
    主      文
上訴駁回。
吳宇傑緩刑貳年。
    事實及理由
一、本案經本院審理結果，認原審以被告吳宇傑所為，係犯刑法
    第30條、第339 條第1 項幫助詐欺取財罪，共3 罪，各處拘
    役40日，如易科罰金，均以新臺幣1000元折算1 日，應執行
    拘役110 日，如易科罰金，以新臺幣1000元折算1 日，其認
    事用法均無違誤，量刑亦屬妥適，應予維持。又除關於證據
    能力部分，應補充「本案被告之供述及其以外之人於審判外
    之陳述暨相關筆錄、書證，檢察官、被告均未於本案言詞辯
    論終結前聲明異議，本院審酌該等陳述、筆錄、書證作成時
    之情況，並無何等違背刑事訴訟程序或顯不可信之情形，倘
    以之作為本案認定犯罪事實之基礎，尚屬適當，爰依刑事訴
    訟法第156 條第1 項、第159 條之5 等規定，認均具有證據
    能力」外，餘均引用如附件第一審刑事簡易判決書之記載。
二、上訴意旨略以：原判決量刑之論據，並未著重被告迄未賠償
    告訴人損失一節，僅各量處拘役40日，似嫌過輕，爰依告訴
    人潘姵吟之請求提起上訴，請將原判決撤銷，量處更為適當
    之刑云云。惟按關於刑之量定，係實體法上賦予法院得為自
    由裁量之事項，倘其未有逾越法律所規定之範圍，或濫用其
    權限，即不得任意指摘為違法，以為上訴之理由（最高法院
    75年臺上字第7033號刑事判例意旨參照），本件原審量定之
    刑期，已審酌上開一切情狀，而於法定刑度範圍內為之，並
    未逾越客觀上之適當性、相當性及必要性，核屬妥適，上訴
    人此部分所指，尚有誤會，原判決認事用法及量刑均無違誤
    可指，上訴人提起上訴，求予撤銷改判，為無理由，應予駁
    回。
三、末查被告前未曾因故意犯罪受有期徒刑以上刑之宣告，有臺
    灣高等法院被告前案紀錄表在卷足稽，其因一時失慮，致罹
    刑典，犯後坦承犯行，非無悔意，並循本院調解程序與本案
    全部被害人達成和解，賠償彼等損失，其經此偵、審暨科刑
    教訓，應知所警惕，信無再犯之虞，本院因認上開對其所宣
    告之刑，以暫不執行為適當，爰併予宣告緩刑2 年，用啟自
    新。
據上論斷，應依刑事訴訟法第455 條之1 第1 項、第3 項、第36
8 條、第373 條，刑法74條第1 項第1 款，判決如主文。
本案經檢察官朱俊銘到庭執行職務。
中    華    民    國  100     年    8     月    31    日
                  刑事第二庭  審判長  法  官  王屏夏
                                      法  官  黎錦福
                                      法  官  曹惠玲
以上正本證明與原本無異。
不得上訴。
                                      書記官  林進煌
中    華    民    國   100    年    8     月    31    日